【裁判字號】    97,聲再,203
【裁判日期】    971118
【裁判案由】    聲請再審
【裁判全文】
臺灣高等法院臺中分院刑事裁定         97年度聲再字第203號
再審聲請人
即受判決人  甲○○
上列聲請人因偽造文書等案件，對於本院94年度上更（一）字第
263號，中華民國94年10月6日第二審確定判決（臺灣台中地方法
院90年度訴字第1086號，起訴案號：臺灣台中地方法院檢察署89
年度偵字第19533號），聲請再審，本院裁定如下：
    主  文
再審之聲請駁回。
    理  由
一、聲請意旨：詳如附件之刑事再審聲請狀。
二、按依第421條規定，因重要證據漏未審酌而聲請再審者，應
    於原判決送達後20日內為之，刑事訴訟法第424條定有明文
    。查本院94年度上更（一）字第263號刑事判決已於94年10
    月6日宣判，聲請人不服提起上訴，嗣經最高法院於97年8
    月21日以97年度台上字第4017號駁回其上訴而告確定在案，
    有本院94年度上更（一）字第263號及最高法院97年度台上
    字第4017號等刑事判決各1份在卷可稽，惟聲請人卻遲至97
    年11月5日始具狀向本院聲請再審，顯已逾法定之再審期間
    ，是此部分之聲請再審，其程序顯屬違背規定，應予駁回。
三、次按有罪之判決確定後，有左列情形之一者，為受判決人之
    利益，得聲請再審︰(一)原判決所憑之證物已證明其為偽造或
    變造者。(二)原判決所憑之證言、鑑定或通譯已證明其為虛偽
    者。(三)受有罪判決之人，已證明其係被誣告者。(四)原判決所
    憑之通常法院或特別法院之裁判已經確定裁判變更者。(五)參
    與原判決或前審判決或判決前所行調查之法官，或參與偵查
    或起訴之檢察官，因該案件犯職務上之罪已經證明者，或因
    該案件違法失職已受懲戒處分，足以影響原判決者。(六)因發
    現確實之新證據，足認受有罪判決之人應受無罪、免訴、免
    刑或輕於原判決所認罪名之判決者，刑事訴訟法第420條第1
    項定有明文。再按有罪之判決確定後，因發現確實之新證據
    ，足認受有罪判決之人應受無罪、免訴、免刑或輕於原判決
    所認罪名之判決者，為受判決人之利益，得聲請再審，固為
    同法第420條第1項第6款所明定，然所謂發見確實之新證據
    ，係指該證據於事實審法院判決前已經存在，為法院、當事
    人所不知，不及調查斟酌，至其後始行發見，且就證據本身
    形式上觀察，固不以絕對不須經過調查程序為條件，但必須
    顯然可認為足以動搖原有罪確定判決，而為受判決人無罪、
    免訴、免刑或輕於原判決所認罪名之判決者為限。故受理聲
    請再審之最後事實審法院，應就聲請再審理由之所謂「新證
    據」，是否具備事實審判決前已經存在，為法院、當事人所
    不知，事後方行發見之「嶄新性」，及顯然可認足以動搖原
    有罪確定判決，應為無罪、免訴、免刑或輕於原判決罪名之
    「顯然性」二要件，加以審查，為判斷應否准予開始再審之
    準據（最高法院93年度台抗字第98號刑事裁定參照）。經查
    本件原確定判決已於理由內說明：「該三支行動電話之通聯
    紀錄，因已逾調閱通聯期限而無法取得，有負責調閱之警員
    蔡盈年所作報告在卷可憑，均併此明。」等語，足認原確
    定判決係認系爭行動電話之通聯相關記錄，因已逾調閱通聯
    期限而無法取得，並非該證據於事實審法院判決前已經存在
    ，為法院、當事人所不知，不及調查斟酌，至其後始行發見
    ；況系爭行動電話之通聯相關記錄，既已逾調閱通聯期限而
    無法取得，即不足以動搖原有罪確定判決，而為受判決人無
    罪、免訴、免刑或輕於原判決所認罪名之判決。是聲請人此
    部分之聲請再審顯然欠缺「嶄新性」及「顯然性」，核與刑
    事訴訟法第420條第1項第6款所定聲請再審之要件不符。又
    聲請人所提之本院94年度上更（一）字第263號及最高法院
    97年度台上字第4017號等刑事判決各1份，經核亦與上開新
    證據之要件不合。至聲請人主張其未經詰問共同被告杜玲珍
    及被害人吳英華等人，原判決即遽行採為判決基礎乙節，係
    屬共同被告杜玲珍及被害人吳英華等人之證詞有無證據能力
    之問題，為得否非常上訴之問題，並非再審之範疇。綜上，
    聲請人之此部分聲請再審，並無理由，亦應予駁回。
四、據上論斷，應依刑事訴訟法第433條、第434條第1項，裁定
    如主文。
中    華    民    國    97    年    11    月    18    日
            刑事第八庭  審判長法  官  羅  得  村
                              法  官  吳  進  發
                              法  官  劉  榮  服
上列正本證明與原本無異。
如不服本裁定，應於裁定送達後五日內向本院提出抗告狀。
                              書記官  周  巧  屏
中    華    民    國    97    年    11    月    18    日


司法院資訊處製作；財團法人民間司法改革基金會備份。
